臺灣桃園地方法院民事判決　九十三年度訴字第五八二號
　　原　　　告　乙○○
　　被　　　告　甲○○
　　　　　　　　　　　　二號三.
右當事人間請求清償債務事件，於民國九十三年六月二十一日辯論終結，本院判決如
左：
    主    文
被告應給付原告新台幣捌拾陸萬元。
訴訟費用由被告負擔。
本判決於原告以新台幣貳拾捌萬柒仟元供擔保後，得假執行。
    事    實
甲、原告方面：
壹、聲明：除假執行之擔保金額外，如主文所示。
貳、陳述：
一、被告於民國八十三年五月間向原告借得新台幣（下同）九十四萬三千三百元，約
    定清償期限為九十二年十二月三十一日，詎被告僅為部分清償，尚欠八十六萬元
    迄未清償，經原告一再催索，被告均置之不理，為此原告爰依消費借貸關係提起
    本件訴訟。
二、對於被告抗辯之陳述：
    系爭借款扣除原告陸續小額清償之七萬九千五百元後，被告尚欠原告八十六萬元
    。
參、證據：提出收據、本票各四件各一件為證。
乙、被告方面：
壹、聲明：駁回原告之訴。
貳、陳述：
    被告曾向原告借款一百五十萬元，後因房屋向訴外人陳昭明抵押借款所得金額部
    分償還原告，又另自八十四年六月六日起至九十二年十一月六日止，陸續小額歸
    還原告，累計金額達七萬九千五百元，是被告尚欠原告八十六萬元。惟目前因被
    告之終身俸已分配給其他債權人，尚還不夠分配，故被告無能力再行分配給原告
    ，並非被告不想歸還原告。
參、證據：提出土地登記謄本、國軍退除役官兵俸金發放通知單各一件、還款明細十
    一件、桃園縣中壢市調解委員會調解書四件為證。
    理    由
壹、本件原告主張被告於八十三年五月間向原告借得九十四萬三千三百元，約定於九
    十二年十二月三十一日清償，惟被告僅清償七萬九千五百元，尚欠原告八十六萬
    元迄未清償，為此依消費借貸關係提起本件訴訟等語。被告則以伊目前因終身俸
    已分配給其他債權人尚有不足，故無能力向原告清償等語資為抗辯。
貳、原告主張被告於八十三年五月間向原告借得九十四萬三千三百元，約定應於九十
    二年十二月三十一日清償，惟被告僅清償七萬九千五百元，尚欠原告八十六萬元
    之事實，業據原告提出收據、本票各四件為證，且經被告自認屬實，自堪信為真
    實。
參、按稱消費借貸者，謂當事人一方移轉金錢或其他代替物之所有權於他方，而約定
    他方以種類、品質、數量相同之物返還之契約。又借用人應於約定期限內，返還
    與借用物種類、品質、數量相同之物。未定返還期限者，借用人得隨時返還，貸
    與人亦得定一個月以上之相當期限，催告返還。民法第四百七十四條、第四百七
    十八條前段分別定有明文。經查被告既向原告借得九十四萬三千三百元，期限屆
    至後僅清償其中七萬九千五百元，尚餘八十六萬元借款債務迄未給付，有如前述
    ，則原告自得請求被告清償。被告雖辯稱伊目前無能力償還原告云云，惟此抗辯
    要屬原告之系爭借款債權能否獲得滿足之問題，並非被告得據為拒絕償還系爭借
    款之事由，是被告此部分之抗辯要屬無稽，並不可採。又被告收受原告聲請本院
    所發之支付命令後，既仍未向原告清償系爭八十六萬元借款債務，從而原告依消
    費借貸之法律關係，請求被告給付八十六萬元，即屬有據，應予准許。
肆、原告陳明願供擔保請准宣告假執行，經核與法律規定相符合，爰酌定相當之擔保
    金額併准許之。
伍、本件事證已臻明確，兩造其餘攻擊防禦方法，核與判決結果無影響，不再一一論
    述，併此敘明。
據上論結，原告之訴為有理由，依民事訴訟法第七十八條、第三百九十條第二項，判
決如主文。
中　　　華　　　民　　　國　　九十三　　年　　　六　　　月　　 三十 　　日
                                臺灣桃園地方法院民事第三庭
~B法　　　官　林雯娟
右為正本係照原本作成
如對本判決上訴，須於判決送達後廿日內向本院提出上訴狀
中　　　華　　　民　　　國　　九十三　　年　　　六　　　月　　二十一　　日
~B法院書記官　林韡婷
